臺灣臺南地方法院民事裁定
111年度抗字第112號
抗  告  人  王世輝  
相  對  人  周榮家  


上列當事人間請求本票裁定強制執行事件，抗告人對於民國111
年9月1日本院111年度司票字第2470號裁定提起抗告，本院裁定
如下：
    主  文
抗告駁回。
抗告程序費用新臺幣1,000元由抗告人負擔。
    理  由
一、抗告意旨以：相對人持有抗告人簽發如附表所示之本票（下
    稱系爭本票），已逾本票請求權3年時效期間而消滅，且抗
    告人於民國98年間業經臺灣高雄地方法院裁定准予更生，系
    爭本票債權已在更生程序中列為「錢鋪子當鋪」債權，抗告
    人已履行更生條件完畢，依消費者債務清理條例第73條規定
    ，系爭本票債權視為消滅，爰提起本件抗告。
二、按執票人向本票發票人行使追索權時，得聲請法院裁定後強
    制執行，票據法第123條定有明文。是本票執票人依上開規
    定，聲請法院裁定許可對發票人強制執行，係屬非訟事件，
    此項聲請之裁定，及抗告法院之裁定，僅依非訟事件程序，
    以審查強制執行許可與否，法院就本票形式上之要件是否具
    備予審查為已足，並無確定實體上法律關係存否之效力，如
    發票人就票據債務之存否有爭執時，應由發票人提起確認之
    訴，以資解決（最高法院94年度台抗字第1045號裁定意旨參
    照）。
三、經查，相對人主張其執有抗告人簽發之系爭本票，並免除作
    成拒絕證書，經屆期提示後，未獲付款，依票據法第123條
    之規定，聲請本票准予強制執行之事實，業據相對人於原審
    提出系爭本票為證。觀諸系爭本票上載明「本票免除作成拒
    絕證書」，且本票應記載事項記載齊備，並無票據無效之情
    形，原裁定依相對人提出之系爭本票為形式上之審查，據以
    裁定准許強制執行，依前揭說明，即無不合。至抗告意旨所
    主張票據原因關係抗辯，為實體上之爭執，抗告人就票據債
    務之存否有所爭執，應由抗告人另行提起民事訴訟，以資解
    決，非於本票裁定之非訟程序所得審究。從而，抗告人指摘
    原裁定不當，求予廢棄，為無理由，應予駁回。
四、末按非訟事件程序費用，除法律另有規定外，由聲請人負擔
    。前項費用之負擔有相對人者，準用民事訴訟法有關訴訟費
    用之規定。依法應由關係人負擔費用者，法院裁定命關係人
    負擔時，應一併確定其數額。非訟事件法第21條第1項前段
    、第2項及第24條第1項分別定有明文。又訴訟費用，由敗訴
    之當事人負擔，民事訴訟法第78條亦有明文。經核本件非訟
    事件程序費用即抗告費1,000元，本件抗告無理由，爰依上
    開規定，確定本件抗告費1,000元應由抗告人負擔。
五、據上論結，本件抗告為無理由，裁定如主文。
中　　華　　民　　國　　111 　年　　10　　月　　17　　日
                  臺灣臺南地方法院民事第三庭 
                                  法  官  張桂美
以上正本係照原本作成。
本裁定不得抗告。　　　　　　　　　
中　　華　　民　　國　　111 　年　　10　　月　　18　　日
                                  書記官  林彥丞

附表     編號 發票日 票面金額 (新臺幣) 到期日 票據號碼 1 92年9月22日 300,000元 未載 TH749617 2 93年3月29日 220,000元 未載 DD359631 3 93年10月4日 200,000元 未載 CH798884